【裁判字號】    97,易,1956
【裁判日期】    980106
【裁判案由】    詐欺
【裁判全文】
臺灣臺中地方法院刑事判決              97年度易字第1956號
公  訴  人  臺灣臺中地方法院檢察署檢察官
被      告  丙○○
選任辯護人  張慶宗律師
            何孟育律師
被      告  乙○○
選任辯護人  呂勝賢律師
被      告  戊○○
選任辯護人  郭緯中律師
被      告  卯○○
選任辯護人  郭緯中律師
被      告  辰○○
            己○○
            辛○○
            丁○○
            丑○○
            寅○○
            巳○○
上列被告因詐欺案件，經檢察官提起公訴（臺灣臺中地方法院檢
察署96年度偵字第16037號），及移送併辦（臺灣臺北地方法院
檢察署95年度偵字第27056號、96年度偵字第543號），本院判決
如下：
    主    文
丙○○、戊○○、卯○○、辰○○共同犯詐欺取財罪，各處有期
徒刑壹年，各減為有期徒刑陸月，如易科罰金，以新臺幣壹仟元
折算壹日。扣案之如附表二所示之物，均沒收。
乙○○、己○○、辛○○、丁○○、丑○○、寅○○、巳○○均
無罪。
    犯罪事實
一、丙○○、戊○○、卯○○、辰○○共同意圖為自己不法之所
    有，組成詐騙集團，由丙○○在電視台租用時段，再由戊○○主持「人生漫談」節目，自稱「林老師」講授人生道理、
    命理等，且開放民眾打電話進入詢問討論，並稱如有任何疑
    問可打00-00000000號電話，或至丙○○與戊○○所設之「
    人生漫談服務處」（包括址設於臺中市○○路○段892號之「
    唐宋隆古董店」及址設於高雄市○○路1053號之處所）詢問
    ；或於上開節目之廣告時段，以販賣貔貅贈送「命書」之方
    式，於收受「命書」之民眾不懂命書而來電洽詢時，建議民
    眾親至設於臺中之「人生漫談服務處」詢問。而卯○○、辰
    ○○，及戊○○則於設於臺中之「人生漫談服務處」解說命
    理。自民國95年8月間起，至同年11月間止，有附表一編號1
    、2、4至21所示之被害人等及其他不特定之人，因收看電視
    或聽人介紹之後，按扯前往（其中附表一編號14之壬○○係
    至位於嘉義市○○街42號之服務處向被告辰○○詢問），詢
    問身體、運途、家運、因果、事業、婚姻、學業、風水地理
    時，戊○○自稱「林老師」、卯○○自稱「蕭老師」、辰○○自稱「金證一老師」分別對庚○○等人訛稱：「女兒運勢
    不好（凶神入宮、防止業災憂）」、「二年內會有大劫」、
    「祖先的陰魂確定是亡神，要讓牠師位，必須施法」、「祖
    先有雙陰魂勾結外面魂要來討（債）」等語。聲稱若要改運
    消災，需花錢作法事，捐僧衣給出家人，由出家人穿著該僧
    衣唸經，材質較好之僧衣出家人穿較久越好，否則運勢不佳
    ，災害不斷，冤魂將危害生命，致令庚○○等人不疑有詐，
    依卯○○、辰○○等人指示繳付如附表所示之款項。然事後
    卯○○、辰○○等人未作法事、燒金紙，或購買僧衣後惟並
    未實際捐贈，庚○○等人運勢未改，困境依舊、疾病無起色
    、未消災解厄，始知受騙。嗣於95年11月23日經警持臺灣臺
    北地方法院搜索票在臺中市○○路○段892號查獲，並扣得如
    附表二所示等物品。
二、案經臺中市警察局移送臺灣臺北地方法院檢察署呈請臺灣高
    等法院檢察署移轉臺灣臺中地方法院檢察署檢察官偵查起訴
    。
    理    由
壹、有罪部分﹕
  一、認定犯罪事實所憑之證據及理由﹕
    (一)訊據被告戊○○、卯○○、辰○○三人均坦承犯行，核與
      附表一所示被害人庚○○等人之指訴相符，並有人生寶鑑
      （命書）、支票、郵政劃撥儲金存款收據、宅急便入金聯
      等在卷可稽，及有附表二所示之物扣案可憑，是被告戊○○、卯○○、辰○○三人之自白與事實相符，彼等之詐欺
      犯行事證明確，應依法論科。
    (二)訊據被告丙○○矢口否認有何詐欺犯行，辯護人為其辯稱
      ﹕被告丙○○僅係單純在有線電視台販賣貔貅及藝品等語
      。惟查﹕
      １證人即共同被告戊○○於97年12月9日在本院具結證稱
        ﹕位於黎明路一段892號之「唐宋隆古董店」係被告丙○○所經營（見本院卷第137頁反面），伊跟丙○○說
        他的古董店若要生意好，必須在電視上透過做節目推銷
        ，所以丙○○出錢租用時段（見本院卷第138頁反面）
        ，由伊在「人生漫談」節目中講解風水、地理這些東西
        （見本院卷第136頁反面），「人生漫談」節目廣告負
        責推銷貔貅的是丙○○（見本院卷第138頁）；拍廣告
        的錢是丙○○付的（見本院卷第142頁）；在節目廣告
        的時候有打出黎明路的地址及電話，民眾若根據這個電
        話打進來，小姐會接聽並安排有意向伊諮詢的民眾跟伊
        到黎明路一段892號唐宋隆古董店的二樓見面（見本院
        卷第137頁反面）；接聽電話的小姐在黎明路上班，由
        古董店老闆丙○○僱用之（見本院卷第138頁）；古董
        店上面有人生漫談服務處的招牌（見本院卷第140頁反
        面）；「人生漫談」電視節目的相關人事費用還有頻道
        費用都是靠賣貔貅的錢去支付（見本院卷第141頁正反
        面）等語。
      ２證人即共同被告卯○○於97年12月9日在本院具結證稱
        ﹕伊有看過戊○○主持的人生漫談節目，及看過賣貔貅
        的廣告，廣告的內容好像有表示買了貔貅之後會送命盤
        （見本院卷第144頁反面）；因伊跟戊○○都是星象協
        會的會員，戊○○介紹伊去唐宋隆古董店解說命理（見
        本院卷第146頁）；伊去古董店幫客人解說命理時，客
        人會拿買貔貅的命盤那個本子來要伊幫忙解說（見本院
        卷第145頁）；伊去古董店解說命理時，有碰過丙○○
        ，丙○○知道伊過去是要講解命理（見本院卷第146頁
        ），「（檢察官問﹕你去古董店幫客人解說命理，古董
        店是否要支付你費用或是你要支付給古董店作為古董店
        提供場地的費用？）都沒有」（見本院卷第146頁反面
        ），「（辯護人問﹕你在警詢時提到向客人收取代購的
        錢有時候會匯到丙○○的帳戶，為何要匯到丙○○的帳
        戶？）因為我自己本身有欠稅捐處的錢，若帳戶裡有錢
        的話就被稅捐處扣掉，所以就叫客人將錢匯到丙○○的
        帳戶，再由丙○○將帳戶中的錢領出來拿給我」（見本
        院卷第147頁）等語。
      ３證人即共同被告辰○○於97年12月9日在本院亦具結證
        稱﹕伊看過戊○○主持的人生漫談節目，及看過賣貔貅
        的廣告，廣告有說到買貔貅可以免費排八字就是命書（
        見本院卷第148頁）；是卯○○找伊去臺中黎明路的唐
        宋隆古董店那邊幫忙解說命理，伊到臺中之後才知道古
        董店的負責人是丙○○（見本院卷第147頁反面）；在
        古董店裡面，客人拿著買貔貅所附贈的命書過來詢問（
        見本院卷第148 頁反面）；伊去古董店幫客人解說命理
        的時候有碰過丙○○，丙○○他知道伊要去解說命理（
        見本院卷第149頁正反面），「（檢察官問﹕當天警方
        有無在現場查扣丙○○南屯郵局的帳號紙條一張？）有
        。（檢察官問﹕這是在何處查到的？）在我身上查到的
        。（檢察官問﹕這個丙○○的郵局帳號的紙條做何用？
        ）備而不用，如果客人不能過來交現金也沒有支票就用
        匯款的方式匯到丙○○的帳戶，丙○○的帳戶是我向他
        借的」（見本院卷第149頁反面），「（檢察官問﹕你
        去古董店幫客人講解命理，古董店是否要支付報酬給你
        ？還是你要支付古董店提供場地的費用？）都不用」（
        見本院卷第150頁反面）等語。
      ４由上開三位證人之證言，可知本件詐騙之模式概為﹕先
        在電視節目廣告推銷貔貅，再以附贈命書之方式，誘使
        看不懂命書之民眾前至服務處詢問命理，再由解說命理
        之人對於前來詢問者施以詐術取財。而被告丙○○先係
        負責在電視台租用時段，並製作廣告推銷貔貅，則其對
        於以附贈命書之方式販賣貔貅乙節，自知之甚詳。再者
        ，被告丙○○提供場地供卯○○、辰○○等人解說命理
        以遂行詐騙行為，又提供自己之帳號供前來詢問命理之
        民眾匯款之用。按被告丙○○既然倚靠附贈講解命書之
        方式來販賣貔貅營利，則卯○○及辰○○二人為購買貔
        貅之消費者講解命理，自係為被告丙○○提供勞務服務
        ；而據卯○○、辰○○二人之證述，被告丙○○之古董
        店並未就彼等幫客人解說命理之行為提供報酬或費用，
        且卯○○係因戊○○介紹而至古董店解說命理，辰○○
        又係因卯○○之介紹而至古董店，亦即卯○○及辰○○
        二人原本與經營古董店之丙○○並不相識，則該二人顯
        無可能義務替向丙○○購買貔貅之消費者提供免費之解
        說命理服務，是於丙○○與卯○○、辰○○之間，應已
        建立「自消費者騙取財物」作為講解命書之報酬之默契
        。故縱或被告丙○○於卯○○或辰○○講解命書之際不
        在現場，然其既為「唐宋隆古董店」即「人生漫談服務
        處」之經營者，於電視台租用時段播放「人生漫談」節
        目、製作廣告推銷貔貅、提供場地以講解命理、甚或提
        供帳號供消費者匯入遭詐騙款項，則其顯已掌控上述詐
        財模式，與被告戊○○、卯○○、辰○○三人之間，具
        有犯意之聯絡及行為之分擔。
  二、論罪科刑﹕
      核被告丙○○、戊○○、卯○○、辰○○所為，均係犯刑
      法第339條第1項之詐欺取財罪。被告丙○○、戊○○、卯
      ○○、辰○○四人之間，就上開詐欺犯行有犯意之聯絡及
      行為之分擔，為共同正犯。復按刑事法若干犯罪行為態樣
      ，本質上原具有反覆、延續實行之特徵，立法時既予特別
      歸類，定為犯罪構成要件之行為要素，則行為人基於概括
      之犯意，在密切接近之一定時、地持續實行之複次行為，
      倘依社會通念，於客觀上認為符合一個反覆、延續性之行
      為觀念者，於刑法評價上，即應僅成立一罪。學理上所稱
      「集合犯」之職業性、營業性或收集性等具有重複特質之
      犯罪均屬之，例如經營、從事業務、收集、販賣、製造、
      散佈等行為概念者是（最高法院95年度台上字第1079號、
      95年度台上字第4686號、96 年度台上字第172號判決意旨
      參照）。本件以電視算命節目為誘餌，誘使被害人前至服
      務處算命後再行詐欺之犯罪型態，具有集團性、分工性、
      反覆性、計畫性、職業性，顯非屬偶而為之的犯罪類型，
      乃係反覆以同種類詐騙行為為目的之社會活動之職業性犯
      罪，衡諸該種犯罪之習性及社會常情，本即具有反覆實施
      之性質，依社會通念於客觀上乃符合一個反覆、延續性之
      行為觀念，評價為包括一罪之集合犯，並無不合。是以被
      告四人對於如附表一編號1、2、4至21所示之被害人所為
      之前揭詐欺取財犯行，應屬集合犯，應以一罪論。爰審酌
      被告丙○○、戊○○、卯○○、辰○○四人於本件詐欺犯
      行中各自分擔之角色輕重，被告戊○○業已與被害人呂幸
      東達成和解（見本院卷第66頁），被告卯○○業已與被害
      人劉士榮、張玉柳、邱月琴、楊秋蘭達成和解（見本院卷
      第63、64、65、70），被告辰○○業已與被害人甲○○、
      午○○、藍雯卿、張秋羚、壬○○達成和解（見本院卷第
      62、67、68、69、22 5），亦即已賠償部分被害人之損失
      等一切情狀，分別量處如主文所示之刑。又被告丙○○等
      人之上開犯罪時間，係於96年4月24日以前，合於中華民
      國九十六年罪犯減刑條例第2條第1項規定之基準日之前，
      所宣告之刑又未逾有期徒刑1年6月，不在該條例第3條第1
      項所定排除減刑之列，應依該條例第2條第1項第3款之規
      定，減其刑期2分之1，並依該條例第9條規定，諭知易科
      罰金之折算標準。扣案如附表二編號一、二、三、四所示
      之物，分別為被告戊○○、丙○○、卯○○、辰○○所有
      且為供本件犯罪所用之物，業經被告戊○○、丙○○、卯
      ○○、辰○○供明在卷（見本院卷第200頁），應依刑法
      第38條第1項第2款規定，宣告沒收。
貳、無罪部分﹕
  一、公訴意旨略以：丙○○、乙○○、卯○○、辰○○、戊○○、洪鍾批、辛○○、丁○○、丑○○、廖倩凌、巳○○
      共同意圖為自己不法之所有，組成詐騙集團，由丙○○在
      電視台租用時段，另由戊○○主持「人生漫談」節目，自
      稱「林老師」講授人生道理、命理等，且開放民眾打電話
      進入詢問討論，並稱如有任何疑問可打00-00000000號電
      話，或至臺中市○○路○段892號、高雄市○○路1053號、
      嘉義市○○街42 號之其與丙○○、乙○○所設「唐宋隆
      古董店」、「人生漫談服務處」，先由上開臺中服務處之
      總機人員丁○○、丑○○、廖倩凌、巳○○以丙○○、辛○○所準備之「教戰手則」，告知打電話詢問之客人命運
      多舛會有大劫等語，並鼓吹客人購買貔貅改運，及到上開
      服務處由辰○○、卯○○解說命理，稱只要捐贈僧衣給出
      家人，由該出家人穿著該僧衣唸經即能幫人消災、改運等
      語，並以作法事、販售乙○○所提供成本價1個約新台幣
      （下同）65元、85元，而以3000元賣出之貔貅等方式改運
      。自民國95年8月間起，至同年11月間止，有附表一所示
      之被害人等及其他不特定之人，因收看電視後，按扯前往
      ，詢問身體、運途、家運、因果、事業、婚姻、學業、風
      水地理時，戊○○，自稱「林老師」、卯○○自稱「蕭老
      師」、辰○○自稱「金老師」分別對庚○○等人訛稱：「
      女兒運勢不好（凶神入宮、防止業災憂）」、「二年內會
      有大劫」、「祖先的陰魂確定是亡神，要讓牠師位，必須
      施法」、「祖先有雙陰魂勾結外面魂要來討（債）」等語
      。聲稱若要改運消災，需花錢作法事，捐僧衣給出家人，
      由出家人穿著該僧衣唸經，材質較好之僧衣出家人穿較久
      越好、貔貅，否則運勢不佳，災害不斷，冤魂將危害生命
      ，致令庚○○等人不疑有詐，依丙○○等人指示繳付如附
      表所示之款項。然事後丙○○等人未作法事，燒金紙，僅
      由吳鐘批購買僧衣後惟並未實際捐贈，庚○○等人運勢未
      改，困境依舊、疾病無起色、未消災解厄，始知受騙。因
      認被告乙○○、己○○、辛○○、丁○○、丑○○、寅○○、巳○○亦均涉犯刑法第339條第1項之詐欺取財罪嫌云
      云。
  二、按犯罪事實應依證據認定之，無證據不得認定犯罪事實；
      不能證明被告犯罪，應諭知無罪之判決，刑事訴訟法第
      154條第2項、第301條第1項分別定有明文。次按所謂認定
      犯罪事實之證據，係指足以認定被告確有犯罪行為之積極
      證據而言，該項證據自須適合於被告犯罪事實之認定，始
      得採為斷罪之資料；又事實之認定，應憑證據，如未能發
      現相當確實證據，或證據不足以證明，自不能以推測或擬
      制之方法，以為裁判之基礎，最高法院29年上字第3105號
      、40年臺上字第86 號判例著有明文。又按認定犯罪事實
      所憑之證據，無論係直接證據或間接證據，其為訴訟上之
      證明，須於通常一般之人均不致有所懷疑，而得確信其為
      真實之程度者，始得據為有罪之認定，倘其證明尚未達到
      此一程度，而有合理之懷疑存在，復無其他調查途徑可尋
      ，法院即應為無罪之判決，最高法院76年臺上字第4986號
      著有判例。
  三、公訴意旨認被告乙○○涉有詐欺罪行，無非係認乙○○與
      丙○○共同開設「唐宋隆古董店」和「人生漫談服務處」
      ，及認乙○○提供貔貅以供「唐宋隆古董店」販賣，並以
      被害人庚○○等人於警詢、偵訊時之具結證詞及指認照片
      為主要論據，惟訊據被告堅詞否認有何詐欺取財犯行，其
      辯護人為其辯稱：「唐宋隆古董店」、「人生漫談服務處
      」並非被告乙○○與他人共同開設，被告乙○○亦未於上
      開各處擔任何職務，或支領任何薪津報酬，本件與被告乙○○無關等語。經查：
    (一)綜觀被害人庚○○等人之指述，除被害人子○○於95年12
      月11日於警詢時指認被告乙○○係於95年10月27日接待伊
      並施法之人之外，並無其他被害人指認被告乙○○。惟查
      被告乙○○之出入境資料，其於95年10月21日業已出境，
      至95年10 月29日再行入境我國，有入出國日期證明書乙
      紙在卷可稽（見本院卷第124頁），亦即被告乙○○於95
      年10月27日之時不在國內，則被害人子○○於警詢之指認
      顯有錯誤。被害人子○○並於97年12月16日本院審理時到
      庭證稱﹕「... 我確定在庭的乙○○不是當天幫我作法的
      人，在庭男性被告都不是幫我作法的人，因為當天幫我作
      法的人年紀比乙○○大」等語（見本院卷第190頁反面）
      。則被害人子○○遭詐騙之事，應與被告乙○○無關。
    (二)再者，證人即共同被告戊○○於97年12月9日在本院具結
      證稱﹕伊跟丙○○商談要做人生漫談的節目及在節目中賣
      貔貅的事，乙○○沒有與伊等討論過（見本院卷第141頁
      反面）；證人即共同被告丙○○於97年12月16日本院審理
      時亦證稱﹕乙○○未投資其唐宋隆古董店或人生漫談節目
      之製作，亦非唐宋隆古董店之職員（見本院卷第196頁正
      反面）。則縱或被告乙○○有提供貔貅以供「唐宋隆古董
      店」販賣，其既未參與「唐宋隆古董店」之投資經營，尚
      難以其提供貔貅之行為，遽認被告乙○○當然知悉及參與
      本件詐欺取財犯行。
  四、公訴意旨認被告洪鍾批、辛○○、丁○○、丑○○、廖倩
      凌、巳○○等人共同涉犯詐欺罪行，無非係認彼等以電話
      聯絡之方式誘騙被害人至服務處，及認被告吳鐘批購買僧
      衣後惟未實際捐贈，並以被害人庚○○等人於警偵之指證
      、「教戰手冊」等為主要論據。惟訊據被告堅詞否認有何
      詐欺取財犯行，被告洪鍾批辯稱﹕伊在公司負責打雜，且
      並未購買僧衣，不知該公司有詐欺犯行。被告丁○○、丑
      ○○、廖倩凌、巳○○均辯稱：彼等是接聽電話人員，亦
      不知公司有詐欺犯行。被告辛○○則辯稱﹕伊只是在服務
      處接電話，且只有上班一個多月，彼等接電話都是客人直
      接打電話來要訂貔貅數量以及地址，伊登記之後將客人所
      要的物品打包好準備寄給客人等語。經查：
    (一)被害人庚○○等人於警詢、偵訊時之指證，均未具體指證
      被告洪鍾批、辛○○、丁○○、丑○○、廖倩凌、或巳○○有何施用詐術之行為。且證人甲○○並於97年12月16日
      本院審理時證稱﹕「（受命法官問﹕這些不知名的小姐當
      時究竟是如何跟你講的？）我報了生辰八字之後，不知名
      的小姐跟我說老師會幫我批批命卦，事隔已久，我也記不
      起來，印象中當時應該是老師跟我講兩年內會有大劫，不
      是小姐跟我講的」（見本院卷第184頁）；證人午○○則
      於97年12月16日本院審理時證稱﹕「（審判長問﹕你到台
      中服務處時，有無小姐跟你提到命書的內容？）沒有，當
      時小姐是泡茶而已」等語（見本院卷第188頁反面）；則
      尚無證人具體指證被告洪鍾批、辛○○、丁○○、丑○○
      、廖倩凌、或巳○○對彼等施用詐術。
    (二)又證人即共同被告丙○○於97年12月16日本院審理時證稱
      ﹕洪鍾批、辛○○、丁○○、丑○○、廖倩凌、巳○○等
      人是伊僱用，洪鍾批管理雜物，客人來時泡茶；辛○○是
      會計，95年10月初到職；丁○○、丑○○、廖倩凌、巳○○四人負責接聽電話，彼等接電話留下客人的生辰八字、
      電話、地址，如果客人要來服務處請老師講解命書的話，
      就負責跟客人約時間，伊有教授他們在電話中行銷電視廣
      告的貔貅（見本院卷第193至194頁），「（檢察官問﹕你
      在筆錄中陳述可以讓不知情的民眾打入公司並由公司訓練
      的員工依教戰手冊向民眾推銷產品是何意？）客人看電視
      打電話進來，接聽電話的小姐依據教戰手冊中所載有關貔
      貅的優點以電話行銷的方式去銷售。（檢察官問﹕你所講
      的教戰手冊是記載何內容？）最主要是記載貔貅的優點，
      教戰手冊是由我所寫然後製成小本子給接聽電話的小姐。
      （檢察官問﹕（請提示96偵535 號卷P369到377）是否見
      過這幾份警察於95年11月13日在黎明路的服務處所扣到的
      東西？）有，但我不知道是何人的。（檢察官問﹕這是否
      是你寫給小姐的教戰手冊？）有的內容是小姐自己加上去
      的，我給他們的主要內容是貔貅的優點」（見本院卷第
      195頁反面至第196頁），「（審判長問﹕（提示教戰手冊
      ）打字的部分是否是你製作成冊交給接聽小姐，手寫的部
      分才是小姐自己註記的？）是的」，「（審判長問﹕老師
      幫客人要做法事或幫忙處理事情要買僧衣、佛珠，公司人
      員有無代購？）沒有... 」（見本院卷第197頁正反面）
      等語。
    (三)至於扣案之所謂「教戰手冊」（參偵字第535號卷一第369
      至377頁），大部分均為手寫之記載，少部分為打字，其
      中打字部分記載包括「XX，我是林老師這拉，抱歉拉CALL
      IN已經結束，因為節目時間才一小時，要跟老師講電話的
      人太多了，你看節目多久了？怎麼不跟老師直接結緣，直
      接給它批起來，這樣看會比較詳細，現在全家批A很多哦
      」（見偵字第535號卷一第370頁），多係慫恿來電者請老
      師批命書之說詞，惟該所謂「教戰手冊」僅係作為參考之
      用，尚無具體事證證明接聽電話之被告丁○○等人必係依
      照該「教戰手冊」之用詞對他人施以詐術。
    (四)此外，證人即共同被告戊○○於97年12月9日在本院證稱
      伊是在跟客人當面諮詢之後才會跟客人說作法事改運的事
      （見本院卷第141頁），及稱伊是到古董店二樓幫客人解
      說命書（見本院卷第137頁反面、第140頁反面）；證人即
      共同被告卯○○於97年12月9日在本院證稱伊在房間裡面
      幫客人解說命盤（見本院卷第145頁）；證人甲○○亦於
      97年12月16日在本院證稱在臺中辦公室的女性職員泡茶然
      後帶伊到二樓見金證一老師（見本院卷第184頁反面）。
      則依上開證人之證述，可知解說命理者均係於服務處二樓
      之辦公室為之，則負責接聽電話或招待茶水之被告丁○○
      等人，尚難僅因在公司任職即當然知悉被告丙○○、戊○○、卯○○、辰○○上開詐欺取財之情事。
  五、綜上所述，檢察官所為舉證，尚有合理懷疑存在，而不足
      使本院確信被告乙○○、己○○、辛○○、丁○○、丑○○、寅○○、巳○○有起訴書所載之詐欺取財犯行，應認
      不能證明被告乙○○、己○○、辛○○、丁○○、丑○○
      、寅○○、巳○○犯罪，而應諭知無罪。
、不另為無罪之諭知之部分﹕
    關於起訴書所載附表一編號3被害人子○○部分，與被告乙○○無關（見第貳大段第三段所載），亦與本案其他被告無
    關，此業經子○○於97年12月16日在本院審理時證述明確（
    見本院卷第189頁反面至第192頁）。惟該部分與本件有罪部
    分有集合犯之裁判上一罪關係，故不另為無罪之諭知。
據上論斷，應依刑事訴訟法第299條第1項前段、第301條第1項，
刑法第28條、第339條第1項、第41條第1項前段、第38條第1項第
2款，刑法施行法第1條之1第1項、第2項前段，中華民國九十六
年罪犯減刑條例第2條第1項第3款、第7條、第9條，判決如主文
。
本案經檢察官癸○○到庭執行職務。
中    華    民    國    98    年    1     月    6     日
                  刑事第八庭  審判長法  官  林慧英
                                    法  官  陳慧珊
                                    法  官  戴嘉慧
上正本證明與原本無異。
如不服本判決，應於收受送達後10日內向本院提出上訴書狀（應
敘述具體理由並附繕本）。
上訴書狀如未敘述理由，應於上訴期間屆滿後20日內補提理由書
於本院。
                                    書記官  劉晴芬
中    華    民    國    98    年    1     月    6     日
【附錄本案論罪科刑法條】
中華民國刑法第339條（普通詐欺罪）
意圖為自己或第三人不法之所有，以詐術使人將本人或第三人之
物交付者，處5年以下有期徒刑、拘役或科或併科1千元以下罰金
。
以前項方法得財產上不法之利益或使第三人得之者，亦同。
前二項之未遂犯罰之。
【附表一】
  ┌──┬──────┬──────┐
  │編號│   被害人   │遭詐騙金額  │
  │    │            │（新台幣）  │
  ├──┼──────┼──────┤
  │ 1  │ 庚○○     │6萬元       │
  ├──┼──────┼──────┤
  │ 2  │ 甲○○     │6萬4800元   │
  ├──┼──────┼──────┤
  │ 3  │ 子○○     │23萬500元   │
  ├──┼──────┼──────┤
  │ 4  │ 劉士榮     │21萬2000元  │
  ├──┼──────┼──────┤
  │ 5  │ 紀張玉柳   │19萬4000元  │
  ├──┼──────┼──────┤
  │ 6  │ 邱月琴     │18萬7000元  │
  ├──┼──────┼──────┤
  │ 7  │ 呂幸東     │4萬8600元   │
  ├──┼──────┼──────┤
  │ 8  │ 廖政洋     │2萬4000元   │
  ├──┼──────┼──────┤
  │ 9  │ 午○○     │1萬4600元   │
  ├──┼──────┼──────┤
  │10  │ 藍雯卿     │1萬3000元   │
  ├──┼──────┼──────┤
  │11  │ 鄭美色     │1萬元       │
  ├──┼──────┼──────┤
  │12  │ 張秋羚     │9700元      │
  ├──┼──────┼──────┤
  │13  │ 吳林枝梅   │5000元      │
  ├──┼──────┼──────┤
  │14  │ 許美蘭     │5000元      │
  ├──┼──────┼──────┤
  │15  │ 壬○○     │5000元      │
  ├──┼──────┼──────┤
  │16  │ 徐林連     │5000元      │
  ├──┼──────┼──────┤
  │17  │ 黃靜方     │5000元      │
  ├──┼──────┼──────┤
  │18  │ 楊秋蘭     │3000元      │
  ├──┼──────┼──────┤
  │19  │ 林隆慶     │3000元      │
  ├──┼──────┼──────┤
  │20  │ 陳碧香     │3000元      │
  ├──┼──────┼──────┤
  │21  │ 方順陽     │2000元      │
  └──┴──────┴──────┘
【附表二】
一、戊○○部分：
  （一）筆記型電腦1台。
  （二）行動電話1支。
  （三）人生寶鑑2本。
二、丙○○部分：
  （一）傳真機1台。
  （二）被害人名單1批。
  （三）員工電話聯絡簿1本。
  （四）郵局帳戶存摺影本。
  （五）行動電話1支。
  （六）打鐘卡電腦紙6張。
三、卯○○部分：
  （一）翰輝羅經盤1個。
  （二）符咒2張。
  （三）陳百華籤文3份。
  （四）林先知通書便覽1本。
  （五）八字精解萬年曆1本。
  （六）客戶採購單3張。
  （七）黑曜石瑪瑙項鍊2條。
  （八）行動電話1支。
  （九）福田衣（即僧衣）35件。
四、辰○○部分：
  （一）客戶資料1批。
  （二）符1批。
  （三）萬年曆1本。


司法院資訊處製作；財團法人民間司法改革基金會備份。
